---
title: "Tarea 05"
author: "Gerald"
date: "2024-09-30"
output:
  html_document: default
  pdf_document: default
---

## Pregunta 1
Utilice gráficos para intentar determinar si cada una de las primeras cinco variables del data 
frame swiss se ajusta a una distribución normal.
Recuerde que siempre se puede modificar la ventana de gráficos. 

```{r,results='hide'}

s <- swiss
lapply(s[,-6], qqnorm)

```

```{r,results='hide'}
#Usando una función dentro del argumento lapply para personalizar gráficos
s <- swiss
lapply(names(s)[-6], function(var) {
  qqnorm(s[[var]], 
         main = paste("QQ-plot de", var),  # Título dinámico con el nombre de la variable
         xlab = "Cuantiles Teóricos", 
         ylab = "Cuantiles Muestrales")
  qqline(s[[var]], col = "red", lwd = 2)  # Línea de referencia (color rojo, grosor de línea 2)
})



```


### Respuesta pregunta 1: Solamente fertility, agriculture y examination se ajustan a una distribución normal



## Pregunta 2
Probabilidad de encontrar cuantiles de 80 a 90  en una curva de distribución normal con media 100 y desviación estándar 10
```{r}


limmax <- pnorm(q = 90, mean =100, sd =10)
limmin <- pnorm(q = 80, mean =100, sd =10)
#Probabilidad de encontrar cuantiles entre 90 y 80

result <-limmax - limmin
print(result)

```

## Pregunta 3
Probabilidad de encontrar cuantiles mayores a 6  en una curva de distribución chi2 con grados de libertad = 3

```{r}
result3 <- 1 - pchisq(q=6, df=3)
#Probabilidad de encontrar cuantiles entre 90 y 80

print(result3)

```

## Pregunta 4
Probabilidad de encontrar cuantiles mayores a 1  en una curva de distribución chi2 con grados de 
libertad = 4

```{r}

result4 <- pt(q=1, df=4, lower.tail = FALSE)
#Probabilidad de encontrar cuantiles entre 90 y 80

print(result4)



```


